【裁判字號】    92,抗,3266
【裁判日期】    920917
【裁判案由】    聲明異議
【裁判全文】
臺灣高等法院民事裁定                            九十二年度抗字第三二六六號
    抗  告  人  乙○○
                甲○○
右抗告人因與丙○○間拆屋還地強制執行事件聲明異議事件，對於中華民國九十二年
八月十八日臺灣臺北地方法院九十二年度執字第一八九四一號裁定提起抗告，本院裁
定如左：
      主      文
抗告駁回。
抗告程序費用由抗告人負擔。
      理      由
一、抗告人於原法院聲明異議意旨略以：債權人即相對人丙○○未依臺灣臺北地方法
    院（下稱臺北地院）八十三年度重訴字第二四三號民事判決主文繳納新臺幣二百
    四十三萬元保證金，其執行之前提行為欠缺，有重大瑕疵，且相對人拆屋還地請
    求權，依民法第一百三十七條第三項、第一百二十六條規定，已罹時效消滅等情
    ，聲請原法院撤銷九十二年七月九日核發之北院錦九十二執黃字第一八九四一號
    執行命令，並駁回相對人強制執行之聲請等語。經查，相對人執臺北地院八十三
    年度重訴字第二四三號、本院八十三年度重訴字第二四四號、最高法院八十五年
    度台上字第一○三五號民事確定判決，聲請對抗告人強制執行，依前開確定判決
    主文所示，抗告人應將坐落臺北市○○區○○段一小段一六八、一六九號土地如
    前開臺北地院民事判決附圖斜線部分之地上物拆除後，將該基地返還相對人等情
    ，有前揭執行名義附卷可稽。原法院依前開執行名義，核發上開執行命令命抗告
    人於收受後十五日自動履行，並無不合。上開臺北地院民事判決主文第三項記載
    「本判決於原告以新臺幣貳佰肆拾萬元供擔保後得為假執行」等語，係就該判
    決尚未確定前，相對人聲請假執行所須供之擔保金為判決，如判決業經確定，相
    對人據確定判決之執行名義聲請強制執行，並非聲請假執行，自無須前開擔保金
    ，抗告人所稱相對人未依前開臺北地院判決繳納保證金，應駁回相對人之聲請，
    尚非可取。又按民法第一百三十七條第二項規定，因起訴而中斷之時效，自受確
    定判決，重行起算。惟債務人於強制執行程序所為時效抗辯，應依強制執行法第
    十四條提起債務人異議之訴，非執行法院所得審酌。查相對人於前開訴訟係主張
    民法第七百六十七條之物上請求權訴請拆屋還地，經最高法院於八十五年五月十
    日判決抗告人敗訴確定，相對人於九十二年五月三十日聲請強制執行，抗告人辯
    稱：相對人前開請求權已罹時效消滅，依上揭說明，自應依強制執行法第十四條
    提起債務人異議之訴以茲解決，抗告人據時效抗辯異議，請求原法院駁回相對人
    本件強制執行之聲請，尚有未合。抗告意旨謂：相對人為本件強制執行係違反民
    法第一百四十八條規定，為權利濫用，且違反誠信原則云云，查相對人前開物上
    請求權業經判決勝訴確定，其據前開勝訴判決聲請本件強制執行，乃正當權利之
    行使，尚難認係權利濫用或與誠信原則有違。原法院以抗告人前開聲明異議為無
    理由，駁回抗告人之異議，其理由雖有不同，惟結論並無二致，仍應予以維持。
    抗告意旨指摘原裁定不當，聲明廢棄，為無理由，應予駁回。
二、據上論結，本件抗告為無理由。依強制執行法第三十條之一，民事訴訟法第四百
    九十五條之一第一項、第四百四十九條第二項、第九十五條、第七十八條，裁定
    如主文。
中      華      民      國    九十二    年      九      月      十七    日
                                民事第五庭
                                    審判長法  官  黃  熙  嫣
                                          法  官  鄭  傑  夫
                                          法  官  黃  雅  惠
正本係照原本作成。
如不服本裁定應於送達後十日內向本院提出再抗告狀，並繳納再抗告費新台幣壹仟元
。再為抗告應以適用法規顯有錯誤為理由，並經本院之許可，該許可以原裁定所涉及
之法律見解具有原則上之重要性者為限。
中      華      民      國    九十二    年      九      月     十九     日
                                          書記官  徐  淑  琴


司法院資訊處製作；財團法人民間司法改革基金會備份。
